# 集团内外币交易会计处理

提问人：cpa-zhou 时间：2019-08-21 23:43:26
陈老师，您好，请教一下，以下情形，抵消处理的逻辑：
背景 母公司（记账本位币为RMB）销售商品到全资子公司B（记账本位币为 USD）产品，产品按照美元计价。
比如期初形成母公司应收 B 美元 1000 万元，本期未收回，期末较期初汇率上升 20%，次年 1 月 1 号收回。
在此情形下合并层面是否会出现由于该笔往来形成的，财务费用-汇兑收益-200 万元RMB ，以及外币折算差额影响-200万元 RMB. OR 两者应予以抵消处理，谢谢

回答人：chenyiwei
合并报表层面同时反映 “财务费用——汇兑损益” 和 “其他综合收益——外币报表折算差额”，单就该笔交易的影响而言，两者的绝对值相同，但符号相反。不能进行抵销处理。